Ivan Palmegiani, MSc

ivan.palmegiani@gmail.com | LinkedIn Account | GitHub Account

Berlin - Deutschland

Auf Anfrage sind weitere Kontakte verfügbar



Profil

Wissenschaftler mit starker analytischer Denkweise und sehr guten Organisationsfähigkeiten. Fortschrittliche technische Kompetenzen, die sich in mehr als 5 Jahren Berufserfahrung und intensives Training entwickelt haben. Ausgezeichnete Kommunikationsfähigkeiten. Teamplayer, der auch in der Möglichkeit ist, Aufgaben individuell zu übernehmen. Sehr motiviert und positiv zu den Anforderungen. Lösungsorientiert und mit Bedacht auf Details. Konstruktiver kritischer Denker. Neugierig und lernwillig.

Fachkompetenz

R-Codierung | Python-Programmierung | Relationale (Geo)Datenbanken (SQL und PostGreSQL) | Geographische Informationssysteme (GIS) | Explorative Datenanalysen (EDA) | Hypothesentests | Inferenzielle und prädiktive Modellierung | Zeitreihenanalysen und Prognosen | Datenvisualisierung | Datenreporting | Forschung

Berufserfahrung

Freiberuflicher Datenwissenschaftler | Quantitativer Analyst, Jun. 2018 - aktuell

IZW - Leibniz-Institut für Zoo-und Wildtierforschung

Doktorand, Mai 2014 - Jun. 2018 | **Wissenschaftlicher Assistent**, Apr. 2013 - Sept. 2013 Hauptziel: Untersuchung des Paarungssystems von freilaufenden Geparden in Zentralnamibia.

- Sammlung und Analyse langer Zeitreihen von georeferenzierten und Telemetrie-Daten mit Kernel Density Estimation (KDE), Movement-based KDE (MKDE), Brownian Bridges Movement Models (BBMM), Local Convex Hulls (LoCoH), K-nearest neighbors algorithms (k-NN), Random Walks.
- EDA und Modellierung der Umgebungsdynamik mit linearen und nichtlinearen Regressionsmodellen.
- Sammlung und Analyse von Präsenzabweichungsdaten durch Kamera-Fangbefragungen. Entwurf und Pflege relationaler Geodatenbanken.
- Datenvisualisierung und Berichterstellung an Interessenvertreter, Teammitglieder und wissenschaftliches Publikum. Wissenschaftliche Arbeiten erstellen.
- Organisation und Überwachung der Datenerfassung im Feld.
- Organisation von wissenschaftlichen Symposien.

Page 1/2 Resume - Ivan Palmegiani

CIBIO - Forschungszentrum für Biodiversität und genetische Ressourcen

Wissenschaftlicher Assistent, Dez. 2012 - Feb. 2013 | Wissenschaftlicher Techniker, Feb. 2012 - Nov. 2012 Hauptziel: Untersuchung der raumbezogenen Ökologie von frei lebenden Wölfen und der Beziehung zwischen Raubtier und Beute im Peneda-Gerês Nationalpark (PT).

- Sammlung und Analyse von GPS-Telemetrie und georeferenzierten Umweltdaten.
- EDA- und Modell-Präsenzdaten mit generalisierten linearen Modellen (GLM).
- Entwurf und Pflege relationaler Geodatenbanken.
- Berichterstellung an Stakeholder, Mitarbeiter und wissenschaftliches Publikum.

Abteilung für Zoologie und Evolutionsgenetik, Universität Sassari

Forschungstechniker, Nov. 2010 - Nov. 2011

Hauptziel: Untersuchung der raumbezogenen Distribution, des Fortpflanzungserfolgs und der Raubtier-Beute-Verhältnis von freilaufenden Wölfen in der Provinz Arezzo - Toskana (IT).

- Sammlung von georeferenzierten Umweltdaten.
- Sammlung und Analyse bioakustischer Daten.
- Sammlung und Analyse von Präsenzabweichungsdaten durch Kamera-Fangbefragungen.

Lehrende Erfahrung: Dozent für Methoden der Wildtiererhebung/-überwachung.

Ausbildung

Master of Science (MSc), Jul. 2010 *Umweltwissenschaften und Management natürlicher Ressourcen*, Universität Sassari. Note: 110/110 *cum Laude*

Umweltmodellierung, statistische Schlussfolgerung, fortgeschrittene statistische Theorie, Zoozänose und Wildtierschutz, Wildtiermanagement, Genetik, Pflanzenschutz, Umweltökonomie, Systemökologie, Landschaftsökologie, Regionalgeologie, Sedimentologie.

Sprache

Englisch (IELTS Zertifizierungsstufe C1) • Deutsch (TELC Zertifizierungsstufe B1) • Italienisch (Muttersprache) • Spanisch (fließend) • Portugiesisch (fließend).

Hobbys und Interessen

Sport und Aktivitäten im Freien wie Klettern, Bouldern, Wandern, Radfahren, Kanufahren, Camping • Indoor Gardening • Urbane Landwirtschaft • DIY und Handwerk • Musik und Kunst.

Page 2/2 Resume - Ivan Palmegiani